臺灣臺南地方法院刑事判決　
                                      111年度易字第39號
                                      111年度易字第142號
                                      111年度易字第157號
公  訴  人  臺灣臺南地方檢察署檢察官
被      告  林家盟



上列被告因竊盜案件，經檢察官提起公訴（110年度偵字第20859
號、第26396號、第26462號），暨追加起訴（111年度偵字第237
9號、第2380號、第370號），因被告於本院審理程序中就被訴事
實為有罪之陳述，經本院裁定以簡式審判程序審理並判決如下：
    主  文
林家盟犯如附表所示之罪，共陸罪，均累犯，各處如附表所示之
宣告刑及沒收。附表編號一、四至六所示之宣告刑，應執行有期
徒刑壹年貳月，如易科罰金，以新臺幣壹仟元折算壹日；附表編
號二、三所示之宣告刑，應執行有期徒刑壹年。沒收部分併執行
之。
    事  實
一、林家盟前因竊盜等罪，經本院及臺灣高等法院臺南分院分別
    判決確定後，復由本院以105年度聲字第2508號刑事裁定定
    應執行刑有期徒刑1年1月確定，嗣於民國106年9月21日易科
    罰金執行完畢。
二、林家盟意圖為自己不法之所有，基於侵入住宅竊盜之故意，
    分別為下列行為：
　㈠於110年9月29日0時許，騎乘車牌號碼000-000號普通重型機車，
    至臺南市○○區○○路○段000巷與○○路口停車後，再於同日0時37
    分許，步行至臺南市○○區○○路○段000巷000號吳建憶住處前，
    持其所有之手電筒，並以所攜開鎖工具打開大門後侵入該屋
    ，於物色財物之後，因遍尋不著值錢之財物，乃步行離開上址
    而未遂。
  ㈡於110年11月27日4時許，搭乘計程車至臺南市○區○○路○段000
    巷附近，再步行至該巷0弄00號李朝明住處前，見該屋大門未
    關，遂推開大門侵入該屋，徒手竊取李朝明所有之「五倍券
    」2份、紅包袋2個（內有現金新臺幣【以下未特別註明幣別
    者，均指新臺幣】2,000元）、日幣1,000元、美金1元，得
    手後，隨即步行離開上址，再搭乘計程車逃逸。
  ㈢於110年11月23日2時許，騎乘友人張瑤辰所有之車牌號碼000-
    0000號普通重型機車至臺南市○○區○○○街00號顏秀惠、鄭怡芬
    住處，見上址門未鎖好，即侵入該屋，徒手竊取顏秀惠放置
    於客廳抽屜之皮包內之現金900元及面額200元之「五倍券」
    6張，及鄭怡芬放置於停放在車庫內之車牌號碼000-000號普
    通重型機車腳踏墊上袋子內的現金32,900元（起訴意旨誤載
    為35,200元）得手後，隨即騎乘上開機車逃逸。
  ㈣於110年12月16日1時21分許，騎乘車牌號碼000-000號普通重型
    機車至臺南市○○區○○路○段00巷內，在附近停車後，再於同日1
    時31分許，步行至臺南市○○區○○○○段00巷00弄00號林孟璋住
    處，以自備之鑰匙開啟上址大門後侵入該屋，於屋內物色財
    物後，未搜得財物，遂於未竊得財物之狀況下，旋逃逸離去。
  ㈤於同日1時52分許，騎乘上開機車至臺南市○○區○○路○段000巷
    口附近停車後，於同日2時24分許，步行至臺南市○○區○○○○段
    000巷00號之0黃聖盛住處，以自備之鑰匙開啟上址大門後侵
    入該屋，於屋內物色財物後，未搜得財物，遂於未竊得財物
    之狀況下，旋逃逸離去。
　㈥於110年11月23日2時30分許，見臺南市○區○○街000號陳瓊芳住
    處大門未鎖好，即徒手推開上址大門侵入該屋，先在1樓物
    色財物後，復上2樓主臥室，欲搜尋高價值之財物，未料即
    為陳瓊芳發現，林家盟乃於未竊得財物之狀況下，旋逃逸離去
    。
三、案經李朝明訴由臺南市政府警察局第五分局，顏秀惠訴由臺
    南市政府警察局第二分局，暨臺南市政府警察局第三分局分
    局報告臺灣臺南地方法院檢察署檢察官偵查起訴暨追加起訴
    。
    理  由
一、本件被告林家盟所犯為死刑、無期徒刑、最輕本刑為3年以
    上有期徒刑以外之罪，亦非屬高等法院管轄之第一審案件，
    其於審理程序進行中，先就被訴事實為有罪之陳述，經法官
    告知簡式審判程序之旨，並聽取公訴檢察官之意見後，依刑
    事訴訟法第273條之1第1項、第273條之2等規定，裁定進行
    簡式審判程序，且不受同法第159條第1項、第161條之2、第
    161條之3、第163條之1及第164條至第170條所規定證據能力
    認定及調查方式之限制，合先敘明。
二、上揭犯罪事實業據被告林家盟於本院審理時供承不諱，並經
    被害人吳建憶、李朝明、顏秀惠、鄭怡芬、林孟璋、黃聖盛
    、陳瓊芳等人於警詢指述失竊情節明確，並有臺南市政府警
    察局第三分局長安派出所偵辦「吳建憶遭竊盜案」-監視器
    畫面截圖6張、林家盟照片及行竊使用之裝備照片各1張、臺
    南市政府警察局第三分局搜索扣押筆錄、扣押物品目錄表、
    扣押物品收據各1份、臺南市政府警察局第五分局公園派出
    所偵辦「李朝明遭竊盜案」-現場暨監視器畫面翻拍照片22
    張、臺南市政府警察局第二分局偵辦「顏秀惠、鄭怡芬遭竊
    盜案」-現場暨監視器畫面翻拍照片18張、中華電信車號查
    詢機車車籍1份、臺南市政府警察局第三分局安順派出所偵
    辦「黃聖盛遭竊盜案」-監視器畫面翻拍照片15張、現場照
    片15張、臺南市政府警察局第三分局安順派出所偵辦「林孟
    璋遭竊盜案」-監視器畫面翻拍照片3張、現場照片6張、臺
    南市政府警察局第五分局和緯所偵辦「陳瓊芳遭竊盜案」-
    監視器畫面翻拍照片2張、現場照片1張各件在卷，被告於本
    院審理中之自白與事實相符，應堪採信。依此，被告侵入住
    宅竊盜犯行明確，可堪認定，應依法論科。
三、核被告所為係犯刑法第321條第1項第1款、第2項侵入住宅竊
    盜未遂罪（犯罪事實二、㈠、㈣、㈤、㈥）；刑法第321條第1項
    第1款侵入住宅竊盜罪（犯罪事實二、㈡、㈢）。被告於犯罪
    事實二、㈢實施竊盜犯行時，以一竊盜行為，竊取被害人顏
    秀惠、鄭怡芬2人之財物，為想像競合犯，應依刑法第55條
    之規定，論以一侵入住宅竊盜罪。被告所犯前揭6罪間，犯
    意各別，行為互異，應予分論併罰。查被告前有如犯罪事實
    欄所載前科紀錄等情，有臺灣高等法院被告前案紀錄表1份
    在卷可稽。被告於有期徒刑執行完畢後，5年內故意再犯本
    件法定刑有期徒刑以上之6罪，依刑法第47條第1項之規定，
    均構成累犯。另司法院釋字第775號解釋文揭示：刑法第47
    條第1項規定：「受徒刑之執行完畢，或一部之執行而赦免
    後，5年以內故意再犯有期徒刑以上之罪者，為累犯，加重
    本刑至二分之一。」有關累犯加重本刑部分，不生違反憲法
    一行為不二罰原則之問題。惟其不分情節，基於累犯者有其
    特別惡性及對刑罰反應力薄弱等立法理由，一律加重最低本
    刑，於不符合刑法第59條所定要件之情形下，致生行為人所
    受之刑罰超過其所應負擔罪責之個案，其人身自由因此遭受
    過苛之侵害部分，對人民受憲法第8條保障之人身自由所為
    限制，不符憲法罪刑相當原則，牴觸憲法第23條比例原則。
    於此範圍內，有關機關應自本解釋公布之日起2年內，依本
    解釋意旨修正之。於修正前，為避免發生上述罪刑不相當之
    情形，法院就該個案應依本解釋意旨，裁量是否加重最低本
    刑。又依上述解釋理由書之說明，所謂「一律加重最低本刑
    ，致個案過苛部分，不符憲法罪刑相當原則及比例原則」之
    情形，應是指「因累犯加重之規定致無法處以最低法定本刑
    ，使行為人所受之刑罰超過其所應負擔罪責」之個案（最高
    法院109年度台上字第714號刑事判決參照）。本案被告依其
    犯罪情節，並無處以法定最輕本刑仍顯過苛之情形，故在刑
    法第47條修正之前，仍應適用累犯之規定加重其刑。被告於
    犯罪事實二、㈠、㈣、㈤、㈥所示4次竊盜犯行中，業已著手於
    竊盜犯行之實施，惟尚未獲取財物，而為未遂，爰依刑法第
    25條第2項之規定減輕其刑，並先加後減之。爰審酌被告犯
    罪之動機、目的、犯罪時所受之刺激、前已有竊盜前科紀錄
    ，本次猶然再犯，顯見其欠缺對他人財產之尊重，多次入屋
    行竊，對被害人造成之身心恐懼影響非輕、犯罪後於警訊及
    偵審中始終坦承犯行之態度；另斟酌其生活狀況、品行、智
    識程度（均詳卷）等一切情狀，分別量處如附表所示之刑，
    並就得易科罰金之刑責部分，諭知易科罰金之折算標準，另
    就得易科罰金之有期徒刑及不得易科罰金之有期徒刑部分，
    分別定應執行刑如主文所示，以資懲儆。
四、沒收：
  ㈠供犯罪所用、犯罪預備之物或犯罪所生之物，屬於犯罪行為
    人者，得沒收之。但有特別規定者，依其規定；前二項之沒
    收，於全部或一部不能沒收或不宜執行沒收時，追徵其價額
    ，刑法第38條第2 項、第4項定有明文。查扣案自製開鎖工
    具、手電筒各1支，為被告所有且供其實施犯罪事實二、㈠之
    竊盜犯行所用之物，爰依前開規定沒收之。另被告於犯罪事
    實二、㈣、㈤之竊盜中所使用之鑰匙1支，雖未據扣案，惟仍
    屬被告所有且供其犯罪所用之物，爰依前揭規定宣告沒收之
    ，於全部或一部不能沒收或不宜執行沒收時，追徵其價額。
  ㈡按犯罪所得，屬於犯罪行為人者，沒收之。但有特別規定者
    ，依其規定；前2項之沒收，於全部或一部不能沒收或不宜
    執行沒收時，追徵其價額；刑法第38條之1第1項、第3項分
    別定有明文。查被告於犯罪事實二、㈡、㈢所竊得之「五倍券
    」2份、紅包袋2個（內有現金2,000元）、日幣1,000元、美
    金1元、現金900元、面額200元之「五倍券」6張，及現金32
    ,900元等物，雖未據扣案，自應併予宣告沒收之，如全部或
    一部不能沒收時或不宜執行沒收，追徵其價額。
據上論斷，應依刑事訴訟法第273條之1第1項、第299條第1項前
段，刑法第321條第1項第1款、第2項、第55條、第51條第5款、
第47條第1項、第25條第2項、第41條第1項前段、第8項、第38條
第2項、第4項、第38條之1第1項前段、第3項，刑法施行法第1條
之1第1項、第2項前段，判決如主文。
本案經檢察官盧駿道到庭執行職務
中　　華　　民　　國　　111 　年　　3 　　月　　15　　日
                  刑事第九庭    法　官  卓穎毓
以上正本證明與原本無異。
如不服本判決應於收受本判決後20日內向本院提出上訴書狀，並
應敘述具體理由。其未敘述上訴理由者，應於上訴期間屆滿後20
日內向本院補提理由書狀（均須按他造當事人之人數附繕本）「
切勿逕送上級法院」。 
　　　　　　　　　　　　　　　　書記官  歐慧琪
中　　華　　民　　國　　111 　年　　3 　　月　　15　　日
附錄本案論罪科刑法條全文
刑法第321條：
犯竊盜罪而有下列情形之一者，處6月以上、5年以下有期徒刑，
得併科新臺幣10萬元以下罰金：
一、侵入住宅或有人居住之建築物、船艦或隱匿其內而犯之者。
二、毀越門扇、牆垣或其他安全設備而犯之者。
三、攜帶兇器而犯之者。
四、結夥三人以上而犯之者。
五、乘火災、水災或其他災害之際而犯之者。
六、在車站、埠頭、航空站或其他供水、陸、空公眾運輸之舟、
    車、航空機內而犯之者。
前項之未遂犯罰之。
附表：
編號 犯罪事實  所犯罪名及刑之宣告與沒收 1 犯罪事實二、㈠ 林家盟犯侵入住宅竊盜未遂罪，累犯，處有期徒刑伍月，如易科罰金，以新台幣壹仟元折算壹日。 扣案之開鎖工具、手電筒各壹支沒收之。 2 犯罪事實二、㈡ 林家盟犯侵入住宅竊盜罪，累犯，處有期徒刑捌月。 未扣案之竊盜所得「五倍券」貳份、紅包袋貳個（內有現金新台幣貳仟元）、日幣壹仟元、美金壹元沒收，如全部或一部不能沒收或不宜執行沒收時，追徵其價額。  3 犯罪事實二、㈢ 林家盟犯侵入住宅竊盜罪，累犯，處有期徒刑玖月。 未扣案之竊盜所得現金新台幣玖佰元、面額200元之「五倍券」陸張，及現金新台幣參萬貳仟玖佰元均沒收之，如全部或一部不能沒收或不宜執行沒收時，追徵其價額。  4 犯罪事實二、㈣ 林家盟犯侵入住宅竊盜未遂罪，累犯，處有期徒刑伍月，如易科罰金，以新台幣壹仟元折算壹日。 未扣案鑰匙壹支沒收之，如全部或一部不能沒收或不宜執行沒收時，追徵其價額。  5 犯罪事實二、㈤ 林家盟犯侵入住宅竊盜未遂罪，累犯，處有期徒刑伍月，如易科罰金，以新台幣壹仟元折算壹日。 未扣案鑰匙壹支沒收之，如全部或一部不能沒收或不宜執行沒收時，追徵其價額。  6 犯罪事實二、㈥ 林家盟犯侵入住宅竊盜未遂罪，累犯，處有期徒刑伍月，如易科罰金，以新台幣壹仟元折算壹日。